【裁判字號】    89,上易,2014
【裁判日期】    900213
【裁判案由】    竊盜
【裁判全文】
臺灣高等法院高雄分院刑事判決          八十九年度上易字第二一四號
    上訴人  台灣高雄地方法院檢察署檢察官
    被      告  乙○○
右上訴人因被告竊盜案件，不服臺灣高雄地方法院八十八年度易字第一九五六號中華
民國八十八年十月十一日第一審判決（起訴案號：臺灣高雄地方法院檢察署八十八年
度偵字第五二四一號），提起上訴，本院判決如左：
      主      文
原判決撤銷。
乙○○連續竊，處有期徒刑肆月，如易科罰金，以佰元折算壹日。
      事      實
一、乙○○基於概括犯意，意圖為自己不法之所有，於民國八十八年二月十四日凌晨
    四時許，在高雄縣六龜鄉○○村○○路一二九號前，見陳麗花所有置放於該處之
    ＯＶＣ─七五五號山葉機車鑰匙未取下，即上前發動引擎將之騎走而竊取之，得
    手後供己騎用。嗣於當日上午八時三十分，乙○○騎乘上開機車行經高雄縣六龜
    鄉○○路十五巷時，為警查獲，又於八十九年三月三十一日十二時五十分許，在
    高雄縣六龜鄉○○村○○路七十八號新化興雜貨店，乘店主黃江德不備之際，竊
    取啤酒二瓶，經黃江德報警逮獲。
二、案經高雄縣警察局六龜分局移送臺灣高雄地方法院檢察署檢察官偵查起訴及移送
    本院併辦。
      理      由
一、訊據被告乙○○固坦承於右揭時地騎走上開機車不諱，惟矢口否認有何竊盜犯意
    ，辯稱伊係酒醉，誤將機車騎錯云云，經查，前揭機車置放於右揭地點失竊之事
    實，除據被害人丙○○於警訊時陳甲在卷外，並有贓物認領收據一件附卷可稽，
    即被告亦迭於警訊及偵審中另為供認竊車不諱，再被告自承其所有之機車為光陽
    廠牌，而上開機車則係山葉廠牌，顯無誤認之虞，況如其已酒醉至無法分辨機車
    廠牌，又如何騎乘機車上路？所辯騎錯車云云，顯不足採。另訊據被告坦承於前
    述時地，竊取啤酒二瓶，核與告訴人黃江德指訴情節相符，並有贓物領據在卷可
    稽，本件事證甲確，被告犯行堪以認定。
二、核被告二次所為，均犯刑法第三百二十條第一項之竊盜罪。先後二次犯行，係基
    於概括犯意，犯同一罪名，為連續犯，以一罪論；被告行竊啤酒部分，雖未經檢
    察官起訴，但此與起訴部分，有連續犯裁判上一罪關係，為起訴效力所及，本院
    自應一併論究；原審據以論罪科刑，固非無見，但未及論究行竊啤酒部分，自有
    未洽，檢察官上訴執此指摘原判決不當，為有理由，應予撤銷改判。審酌被告素
    行欠佳，惟念其犯後所得財物，均已發還被害人等一切情狀，量處有期徒刑四月
    ，末按刑法第四十一條業於九十年一月四日修正公佈，將得易科罰金之適用範圍
    擴大為最重本刑五年以下有期徒刑之罪，依刑法第二條第一項前段，本案應適用
    裁判時之法律，爰併宣告如易科罰金，以佰元折算壹日。
據上論斷，應依刑事訴訟法第三百六十九條第一項前段、第三百六十四條、第二百九
十九條第一項前段，刑法第二條第一項前段、第五十六條前段、第三百二十條第一項
、第四十一條，罰金罰鍰提高標準條例第一條前段，判決如主文。
本案經檢察官邱榮藏到庭執行職務。
中    華    民    國      九十      年       二       月      十三      日
                              臺灣高等法院高雄分院刑事第九庭
                                  審判長法官  張甲松
                                        法官  任森銓
                                        法官  江泰章
右正本證甲與原本無異。
不得上訴。
                                   書記官  黃一秋
中    華    民    國      九十      年       二       月      十四      日
附錄：本判決論罪科刑法條：
刑法第三百二十條第一項
意圖為自己或第三人不法之所有，而竊取他人之動產者，為竊盜罪，處五年以下有期
徒刑、拘役或五百元以下罰金。
                                                                        Ｑ


司法院資訊處製作；財團法人民間司法改革基金會備份。
